【裁判字號】    99,上易,1562
【裁判日期】    990901
【裁判案由】    竊盜
【裁判全文】
臺灣高等法院刑事判決            99年度上易字第1562號
上  訴  人
即  被  告  乙○○
選任辯護人  丙○○律師
上列上訴人因竊盜案件，不服臺灣板橋地方法院99年度易字第11
86號，中華民國99年5月31日第一審判決（起訴案號：臺灣板橋
地方法院檢察署99年度偵字第7452號），提起上訴，本院判決如
下：
    主  文
上訴駁回。
    理  由
一、按刑事訴訟法第350條、第361條、第362條、第367條規定，
    不服地方法院之第一審判決而上訴者，須提出上訴書狀，並
    應敘述具體理由，為上訴必備之程式；其所提出之書狀未敘
    述上訴理由，或僅曾以言詞陳述上訴理由者，均應於上訴期
    間屆滿後20日內補提理由書於第一審法院。第一審法院經形
    式審查，認逾期未補提上訴理由者，應定期間先命補正；逾
    期未補正者，為上訴不合法律上之程式，應以裁定駁回。倘
    已提出上訴理由，但所提非屬具體理由者，則由第二審法院
    以上訴不合法律上之程式，判決駁回。而所謂具體理由，必
    係依據卷內既有訴訟資料或提出新事證，指摘或表明第一審
    判決有何採證認事、用法或量刑等足以影響判決本旨之不當
    或違法，而構成應予撤銷之具體事由，始克當之（例如：依
    憑證據法則具體指出所採證據何以不具證據能力，或依憑卷
    證資料，明確指出所為證據證明力之判斷如何違背經驗、論
    理法則）；倘僅泛言原判決認定事實錯誤、違背法令、量刑
    失之過重或輕縱，而未依上揭意旨指出具體事由，或形式上
    雖已指出具體事由，然該事由縱使屬實，亦不足以認為原判
    決有何不當或違法者（例如：對不具有調查必要性之證據，
    法院未依聲請調查亦未說明理由，或援用證據不當，但除去
    該證據仍應為同一事實之認定），皆難謂係具體理由，俾與
    第二審上訴制度旨在請求第二審法院撤銷、變更第一審不當
    或違法之判決，以實現個案救濟之立法目的相契合，並節制
    濫行上訴（最高法院97年度臺上字第892 號判決意旨參照）
    。再按量刑輕重，係屬事實審法院得依職權自由裁量之事項
    ，苟已斟酌刑法第57條各款所列情狀，而未逾越法定刑度，
    不得遽指為違法（最高法院72年度臺上字第6696號判例參照
    ）。
二、上訴人即被告乙○○不服原審判決提起上訴，其理由略以：
    上訴人已分別於偵、審中自承犯罪，原審竟量處有期徒刑八
    月，明顯太重。而其之妻小亟待撫養，目前已有正當工作，
    入獄後其家庭勢將破滅，且上訴人已深自悔悟，願全部償還
    被害人損失，請體察其困境，從輕量刑等語。
三、經查：原判決以上訴人所犯並非死刑、無期徒刑或最輕本刑
    為三年以上有期徒刑之罪，其於原審準備程序中就被訴事實
    為有罪之陳述，經原審法官告知簡式審判程序之旨，並聽取
    公訴人、上訴人之意見後，裁定由受命法官獨任進行簡式審
    判程序，並依上訴人於原審之自白、被害人甲○○於警詢時
    之指訴、錄影監視器翻拍照片等為據，認定上訴人確有踰越
    窗戶竊盜之犯行。又上訴人前曾受有期徒刑執行完畢後，五
    年內故意再犯本件最重本刑有期徒刑以上之罪，為累犯，應
    加重其刑。爰審酌上訴人不思循正途獲取所需，反以竊盜方
    式，破壞社會公安，兼衡被告品行、素行，犯罪動機、目的
    、手段，所竊財物價值，及犯罪後坦承犯行之態度等一切情
    狀，量處有期徒刑八月，均已詳敘其所憑證據、認定理由及
    量刑依據。從形式上觀察，原判決已敘明審酌刑法第57條所
    列事項之理由，並無認定事實錯誤、量刑瑕疵或違背法令之
    情形。且查被告所犯刑法第321條第1項第2款踰越窗戶竊盜
    罪之法定本刑為六月以上五年以下有期徒刑，被告本件犯行
    屬累犯，原審依刑法第47條第1項之規定加重其刑，就被告
    所犯之踰越窗戶竊盜罪量處有期徒刑八月，核其量刑並未逾
    越法律所規定之範圍，又無違反罪刑相當原則之情形，尚難
    率認為不當。上訴意旨空言指稱原審量刑過重，復以其家計
    負擔等事由，請求從輕量刑，僅依憑己見對原審量刑之裁量
    權適法行使而為空泛之爭執，未具體指摘原判決關於事實認
    定及法律適用與刑罰之量定，有何違法或不當之處，亦與前
    揭具體理由之要件不符。是以，上訴人前揭上訴理由之內容
    ，未就原審判決有何採證認事用法或量刑等足以影響原審判
    決本旨之不當或違法，而為具體指摘。揆諸前揭規定，其上
    訴顯不合於法定要件，爰不經言詞辯論，逕予駁回。
據上論斷，應依刑事訴訟法第367條前段、第372條，判決如主文
。
中    華    民    國    99    年    9    月     1     日
                  刑事第二十庭審判長法  官  楊貴雄
                                    法  官  林銓正
                                    法  官  周明鴻
以上正本證明與原本無異。
不得上訴。
                                    書記官  邵淑津
中    華    民    國    99    年    9     月    2     日

司法院資訊處製作；財團法人民間司法改革基金會備份。
